# 资产组对赌会计处理

提问人：蜂鸟罗门 时间：2017-11-07 21:28:10
背景：A公司购买B公司一个资产组，该资产组能独立运行并产生利润，资产组包括：原材料、固定资产、专利技术等，评估公司在评估该资产组价值时，评估的资产组包括两部分，一部分是原材料固定资产专利技术等，评估价值 100 万元，另一部分是与资产组生产产品相关的客户关系，评估价值 100 万元。A公司在购买B公司资产组时签订了对赌协议，协议主要内容为：业绩对赌，如未完成协议利润，B公司向A公司补偿 100 万元，如完成协议利润，A公司向B补偿 100 万元；客户关系对赌，在规定时间内完成所有客户关系交接，A公司无需补偿B公司，如未完成客户关系交接，B公司向A公司补偿 100 万元。现该资产组并未完成协议利润，且B公司未向A公司交接完成客户关系。问题： 1 、在对客户关系评估入账时是否可以借记商誉？如可以借记商誉，在未完成客户交接收到的补偿能否冲减商誉？如在入账时不能借记商誉，该如何处理？ 2 、未完成协议利润的补偿是否可以计入营业外收入？ 3 、资产组每年是否由评估机构对其是否减值进行评估？望陈版及各位高手及时回复为盼！

回答人：chenyiwei
1 、有单独估价的客户关系应确认为无形资产而不是商誉。 2 、未完成协议的补偿可以确认为营业外收入，但同时对相关资产和资产组从严进行减值测试和确认减值损失。因为客户关系可能是使用寿命不确定的无形资产，所以以后每年要对其进行减值测试。

提问人：蜂鸟罗门 时间：2017-11-08 07:35:11
谢陈版主，B公司未在规定时间内完成客户关系移交对A公司的补偿也是确认营业外收入吗？能够直接冲减该部分无形资产？

回答人：chenyiwei
也可以。这种情况下就应当将所支付的款项中对应于该无形资产的部分确认为预付款项（其他非流动资产），按移交进度逐步转无形资产。